【裁判字號】    98,抗,426
【裁判日期】    980511
【裁判案由】    毒品危害防制條例
【裁判全文】
臺灣高等法院刑事裁定                   98年度抗字第426號
抗  告  人
即  被  告  甲○○
上列抗告人即被告因違反毒品危害防制條例案件，不服臺灣桃園
地方法院中華民國九十八年四月七日裁定（九十七年度審訴字第
三三七六號），提起抗告，本院裁定如下：
    主  文
抗告駁回。
    理  由
一、原裁定以被告甲○○基於施用第一級毒品海洛因之犯意，於
    民國九十七年八月二十一日下午十時許，在桃園縣中壢市中
    原大學附近友人住處，以將海洛因摻入香煙中點火燃燒吸聞
    之方式，施用第一級毒品海洛因一次；另基於施用第二級毒
    品甲基安非他命之犯意，於九十七年八月二十二日下午一時
    許，在上開友人住處，以將甲基安非他命置於玻璃吸食器內
    燒烤吸取其煙霧之方式，施用第二級毒品甲基安非他命一次
    ，涉犯毒品危害防制條例第十條第一項之施用第一級毒品罪
    、第二項之施用第二級毒品罪，經檢察官提起公訴。被告於
    準備期日對被訴事實為有罪之陳述，經合議庭裁定行簡式審
    判程序後，被告與檢察官為量刑協商，並經法院指定公設辯
    護人協助後，兩造達成協商，嗣經法院以宣示判決筆錄判處
    「甲○○施用第一級毒品，處有期徒刑六月，施用第二級毒
    品，處有期徒刑二月；應執行有期徒刑七月。」被告不服提
    起上訴，經原審法院以被告係對不得上訴之判決提起上訴，
    且屬無法補正之事由，逕以裁定駁回其上訴。
二、抗告意旨略以：被告甲○○確已改過遷善，且已搬離原居住
    之桃園，前往南部新生，希能再給被告一次機會云云。
三、按協商判決除有刑事訴訟法第四百五十五條之四第一項第一
    款於本訊問程序終結前，被告撤銷協商合意或檢察官撤回協
    商聲請者；第二款被告協商之意思非出於自由意志者；第四
    款被告所犯之罪非第四百五十五條之二第一項所定得以聲請
    協商判決者；第六款被告有其他較重之裁判上一罪之犯罪事
    實者；第七款法院認應諭知免刑或免訴、不受理者情形之一
    ，及違反同條第二項法院應於協商合意範圍內為判決；法院
    為協商判決所科之刑，以宣告緩刑、二年以下有期徒刑、拘
    役或罰金為限之規定者外，不得上訴；又原審法院認為上訴
    為法律上不應准許，應以裁定駁回之，刑事訴訟法第四百五
    十五條之十第一項及第三百六十二條前段，分別定有明文。
四、本院查，被告甲○○經原審公設辯護人協助而與檢察官進行
    量刑協商後，當庭表示就施用第一、二級毒品犯行認罪，願
    受施用海洛因部分有期徒刑六月，施用甲基安非他命部分有
    期徒刑二月，應執行有期徒刑七月之宣告，此有原審法院九
    十八年二月二十三日準備程序筆錄在卷可稽（見原審卷第二
    十五至二十九頁）。原審法院在教示法律效果後，依此雙方
    合意之刑度，於九十八年三月十三日以宣示判決筆錄判決，
    依法公訴人或被告對於原審之判決均不得提起上訴，被告所
    指已改過自新等情，非上開許可上訴之法定事由，被告於判
    決後所為之本件上訴，即屬法律上不應准許且無從補正，自
    不應准許，原審法院同此認定而裁定駁回其上訴，並無違誤
    之處。被告仍執陳詞以同一事由提起本件抗告，指摘原裁定
    不當云云，依諸前揭說明，其抗告為無理由，應駁回之。
據上論斷，應依刑事訴訟法第四百十二條裁定如主文。
中    華    民    國    98    年    5     月    11    日
                  刑事第四庭  審判長法  官  周煙平
                                    法  官  陳玉雲
                                    法  官  鄭水銓
以上正本證明與原本無異。
如不服本裁定，應於收受送達後五日內向本院提出再抗告狀。
                                    書記官  劉貞達
中    華    民    國    98    年    5     月    11    日


司法院資訊處製作；財團法人民間司法改革基金會備份。
